臺灣新北地方法院刑事判決　　　　　　　110年度易字第699號
公　訴　人　臺灣新北地方檢察署檢察官
被　　　告　林財春




上列被告因妨害自由等案件，經檢察官提起公訴（109 年度偵字
第41453 號），本院判決如下：
    主    文
林財春犯恐嚇危害安全罪，處拘役貳拾日，如易科罰金，以新臺
幣壹仟元折算壹日。
    事    實
一、林財春與前妻顏素娟前有房屋使用糾紛，而夏金珍為顏素娟
    之弟媳，故林財春與夏金珍曾為二親等之旁系姻親關係，彼
    此間具有家庭暴力防治法第3 條第4 款所定之家庭成員關係
    。林財春於民國109 年9 月29日8 時許，在不特定之人得共
    見共聞之新北市○○區○○路000 巷0 號之新生地公有市場
    內，基於恐嚇及公然侮辱之犯意，對偶遇之夏金珍公然以手
    比中指，及接續稱「操你媽」、「不要臉」、「婊子」等語
    侮辱，足以貶損其名譽；又以加害生命、身體之事對其恫嚇
    稱「我殺你全家」等語，造成夏金珍心生畏懼，致生危害於
    安全。
二、案經夏金珍訴由新北市政府警察局永和分局報請臺灣新北地
    方檢察署檢察官偵查起訴。
    理    由
一、按被告以外之人於審判外之陳述，雖不符前4 條之規定，而
    經當事人於審判程序同意作為證據，法院審酌該言詞陳述或
    書面陳述作成時之情況，認為適當者，亦得為證據，刑事訴
    訟法第159 條之5 定有明文；故當事人如放棄對原供述人之
    反對詰問權，於審判程序表示同意該等傳聞證據可作為證據
    ，除法院認該傳聞證據欠缺適當性外，自可承認其證據能力
    。經查，關於本案屬於審判外陳述之傳聞證據，檢察官、被
    告林財春於審判程序均同意作為證據，且經本院審酌該證據
    作成情況均無不適當之情形，是依上開規定，認得作為本案
    證據。
二、訊據被告固不否認有於上述時、地偶遇夏金珍之事實，惟矢
    口否認有何恐嚇、公然侮辱之犯行，辯稱：當天我在買豬肉
    時，夏金珍指責我住房子不付錢，我並沒有回應她難聽的話
    ，就離開了云云。經查：
  ㈠上開事實，業據告訴人夏金珍於警詢及偵查均證稱：我於10
    9 年9 月29日8 時許，到新北市永和區新生地公有市場要買
    肉，才剛走到肉攤就遇到林財春，他一看到我就突然衝過來
    指著我，對我比中指並辱罵及恐嚇稱「操你媽」、「我殺你
    全家」、「不要臉」、「婊子」，用不堪入耳的言語辱罵我
    ，我聽了就馬上打電話報警，他看到我打電話，就邊罵邊離
    開現場，當時王金蓮也在場有看到我被罵的過程等語明確（
    見偵卷第5 、6 、47、49頁），核與證人即在場目擊之王金
    蓮於警詢及偵查中均證稱：我去新北市永和區新生地公有市
    場買完雞肉準備回家時，看到夏金珍在豬肉攤，我便上前和
    她打招呼，就看到一名60多歲男子走到豬肉攤前，對夏金珍
    比中指、大聲咆哮稱「殺你全家」、「不要臉」、「婊子」
    等語，那個人還一直比著中指，夏金珍聽了很生氣，我就叫
    她報警，對方聽到要報警就一路罵一路往後退，後來我就陪
    同夏金珍等警察到場，那個人則是在警察到之前就溜走了等
    語（見偵卷第9 、10、45、47頁），與證人即被告之外甥葉
    霞花於偵查中所證：被告老婆跟我說被告在菜市場跟夏金珍
    互罵，夏金珍指責他不付房租，聽市場的人說被告則回了一
    些很難聽的話；而被告只有跟我說他有罵夏金珍，不過沒說
    他實際上罵了什麼等語（見偵卷第67、68頁）均相符；參以
    證人王金蓮與被告並不相識，更無仇怨，而證人葉霞花則是
    被告晚輩血親，彼此有相當情誼，衡情兩人均無無端誣指被
    告之可能，且其等所證復與夏金珍之指訴相符，堪信為真實
    ；此外，並有新北地檢署110 年1 月6 日勘驗筆錄1 份、監
    視器畫面翻拍照片4 張（見偵卷第64、19頁）、監視器影像
    光碟1 片在卷可憑，足見被告當日確有恐嚇、公然侮辱夏金
    珍之事實無訛，則被告空言否認上情，顯非可採。
  ㈡綜上所述，被告確有恐嚇、公然侮辱告訴人夏金珍之事實，
    堪予認定。從而，被告本案犯行事證明確，應依法論科。
三、按家庭暴力者，謂家庭成員間實施身體或精神上不法侵害之
    行為；又家庭暴力罪者，謂家庭成員間故意實施家庭暴力行
    為而成立其他法律所規定之犯罪，家庭暴力防治法第2 條第
    1 款、第2 款分別定有明文。查被告與告訴人夏金珍曾為二
    親等之旁系姻親關係，屬於家庭暴力防治法第3 條第4 款所
    定之家庭成員，故被告對夏金珍為本案犯行，已屬家庭成員
    間實施身體不法侵害行為，即為家庭暴力防治法第2 條第2
    款所稱之家庭暴力罪，惟因家庭暴力防治法並無罰則規定，
    應依所犯之各項規定逕予論罪科刑。是核被告所為，係犯刑
    法第305 條之恐嚇危害安全罪、同法第309 條第1 項之公然
    侮辱罪。被告公然對夏金珍比中指，及稱「操你媽」、「不
    要臉」、「婊子」之所為，係於密接時間、同一地點，本於
    單一決意陸續完成，應視為數個舉動之接續施行，為接續犯
    ；又被告以一行為，同時觸犯構成要件不同之前述2 罪名，
    為想像競合犯，應從一重之恐嚇危害安全罪處斷。另被告係
    29年4 月生，有個人戶籍資料查詢結果1 紙附卷可參（見本
    院易字卷第17頁），是其為本案犯行時為年滿80歲之人，爰
    均依刑法第18條第3 項規定，減輕其刑。
四、爰審酌被告罔顧曾為姻親之情誼，復不思尊重他人，並循理
    性方式、合法途徑解決問題，僅因與前妻過往關於住房之糾
    紛，即與告訴人夏金珍起爭執，且出言辱罵並恐嚇，導致其
    名譽受損及畏懼害怕，並危害社會治安，又尚未向夏金珍致
    歉，亦未與其和解，難認已有悔意；惟念其係一時情緒激動
    所致，兼衡其素行、教育程度、家庭經濟、生活狀況，及犯
    罪之動機、目的、手段等一切情狀，量處如主文所示之刑，
    並諭知易科罰金之折算標準，以資懲儆。
據上論斷，應依刑事訴訟法第299 條第1 項前段，判決如主文。
本案經檢察官邱稚宸偵查起訴，由檢察官許慈儀到庭執行職務。
中    華    民    國   110    年    11    月    30    日
                  刑事第二庭  法  官  洪珮婷
上列正本證明與原本無異。
如不服本判決，應於送達後20日內敘明上訴理由，向本院提出上
訴狀，上訴於本院第二審合議庭（應附繕本）。其未敘述上訴理
由者，應於上訴期間屆滿後20日內向本院補提理由書「切勿逕送
上級法院」。
                              書記官  林修渝
中    華    民    國   110    年    12    月    1     日
　
附錄本案論罪科刑法條：
中華民國刑法第305 條
以加害生命、身體、自由、名譽、財產之事，恐嚇他人致生危害
於安全者，處2 年以下有期徒刑、拘役或3 百元以下罰金。
中華民國刑法第309 條
公然侮辱人者，處拘役或9 千元以下罰金。
以強暴犯前項之罪者，處1 年以下有期徒刑、拘役或1 萬5 千元
以下罰金。